臺灣高等法院刑事判決　　　　　　　　96年度上易字第1143號
上　訴　人　臺灣士林地方法院檢察署檢察官
上　訴　人
即　被　告　甲○○
被　　　告　丁○○
　　　　　　　　　　（現於台灣台北監獄另案執行中）
上列上訴人因被告竊盜案件，不服臺灣士林地方法院95年度易字
第1581號，中華民國95年12月26日第一審判決（起訴案號：臺灣
士林地方法院檢察署95年度偵字第14242號），提起上訴，本院
判決如下：
    主  文
原判決撤銷。
丁○○共同竊盜，累犯，處有期徒刑伍月。又共同竊盜，累犯，
處有期徒刑伍月。應執行有期徒刑玖月。
甲○○共同竊盜，處有期徒刑伍月；又共同竊盜，處有期徒刑伍
月。應執行有期徒刑玖月。
    事  實
一、丁○○前因竊盜案件，經原法院以94年度士簡字第640號判
    決處有期徒刑6月，嗣於民國（以下同）94年7月25日判決確
    定，並於95年2月10日執行完畢。仍不知悔改，與甲○○共
    同基於意圖為自己不法所有之犯意聯絡：
(一)、於95年7月30日凌晨5時27分許，因甲○○缺錢花用，故提議
    行竊，並騎乘車牌號碼不詳之機車，後載丁○○前往臺北市
    中正區○○○路7號臺灣大學醫學院附設醫院（下稱臺大醫
    院），嗣由丁○○隻身進入醫院7樓B棟2號病房第3號病床，
    趁乙○○熟睡之際，竊取乙○○所有華碩筆記型電腦乙台，
    甲○○則在醫院門口把風，若見有警察進入醫院隨即通報丁○○，得手後，兩人即騎乘機車離去。嗣於同日16時，由甲○○騎乘機車後載丁○○，一同前往臺北市○○區○○路11
    6號吳保成經營之小奇手機行，由甲○○出面將上開竊得之
    筆記型電腦以新臺幣（下同）5,000元之價格，售予吳保成
    （吳保成所涉故買贓物罪嫌部分均另由檢察官聲請簡易判決
    處刑），所得款項由甲○○花用。
(二)、於95年8月3日17時18分，復由甲○○提議，並騎乘車牌號碼
    不詳之機車，後載丁○○前往臺大醫院，嗣由丁○○隻身進
    入醫院12樓C棟16號病房第1號病床，趁彭興華不在病房之際
    ，打開衣櫃，竊取彭興華所有東芝筆記型電腦乙台及卡西歐
    電子錶乙只，甲○○則在醫院門口把風，若見有警察進入醫
    院，隨即通報丁○○，得手後，兩人即騎乘機車離去，一同
    前往吳保成經營之小奇手機行，由甲○○出面將上開竊得之
    筆記型電腦以3,000元之價格，售予吳保成，所得款項亦由
    甲○○花用。
二、案經臺北市政府警察局北投分局報告臺灣士林地方法院檢察
    署檢察官偵查起訴。
     理  由
壹、證據能力部分：
    下述各項證據，被告甲○○於原審及本院準備程序暨丁○○
    於本院審理時均不爭執證據能力，依刑事訴訟法第一百五十
    九條之五規定，自均有證據能力。
貳、實體部分：
一、訊據被告丁○○對上揭事實坦承有到場行竊，惟辯以：係贓
    物頭吳保成要渠等行竊手提電腦給他的，受其脅迫云云。而
    被告甲○○則未到庭，惟據其於本院準備程序及原審審理時
    均否認犯行。然查上開事實業據被告丁○○於警詢、偵查及
    原審審理中坦承不諱。核與證人即被害人乙○○、彭興華之
    兄丙○○，及收購贓物的吳保成證述的情節相符，又有台大
    醫院監視錄影帶翻拍照片五張附卷可稽。至於丁○○於本院
    所辯受吳保成之脅迫始行竊云云，未能說明受吳保成如何之
    脅迫，泛指脅迫云云，實難採信。況丁○○於偵查中亦供明
    ，吳保成跟我說筆記型電腦價格比較好，但他沒有叫我們去
    偷，他只是說如果我們有筆記型電腦，他願意收購等語。（
    見偵查卷第71頁）果丁○○偷竊筆記型電腦係受吳保成脅迫
    ，諒丁○○早已在警詢或偵查中即已抗辯，且其於原審審理
    時，並未有該項辯解，所辯難以採憑，丁○○連續竊盜事實
    明確。至於被告甲○○雖否認犯罪，其於準備程序及原審辯
    稱：95年7月30日，有騎機車載丁○○前往小奇手機行，由
    伊出面將乙台筆記型電腦賣給吳保成，得款5,000元；以及9
    5年8月3日下午有騎機車載丁○○到臺大醫院，嗣騎機車載
    丁○○到小奇手機行，由伊出面將乙台筆記型電腦賣給吳保
    成，得款3,000元之事實，惟否認有丁○○一同行竊云云。
    然查：
(一)、原審採取分離調查，隔離訊問程序，以共同被告丁○○為證
    人，經其結證略稱：上開2次行竊，皆係被告甲○○提議行
    竊，並騎乘機車載伊前往臺大醫院，甲○○在醫院外面把風
    ，伊竊得之2台筆記型電腦，皆係甲○○騎機車載伊前往小
    奇手機行，由甲○○出面賣給吳保成，甲○○向吳保成說電
    腦是他自己的，價錢由甲○○收取。並稱：在偷電腦之前就
    說變賣贓物所得款項由二人對分，又8月3日除偷一台電腦外
    還有一只卡西歐電子錶，甲○○說那個錶沒有用，又不能賣
    ，放在家裡危險，叫我丟棄等語。
(二)、證人吳保成於原審結證：被告二人拿筆記型電腦來賣，甲○○說東西是他自己的，他缺錢用。兩次收購電腦的錢都交給
    甲○○，一次5,000元、一次3,000元等語。甲○○雖否認收
    到錢，辯以：丁○○只給伊檳榔的錢及加油錢云云，惟經丁○○反駁，稱：甲○○把錢拿去刺青等語（見原審卷第53頁
    ），亦見甲○○將贓物變賣所得款項亦由其花用。
(三)、綜上以觀，被告丁○○與甲○○既無怨仇，且丁○○之證詞
    又經具結，以擔保其證詞之可信性；兩人又係前後兩度一起
    到小奇手機行出售電腦，且就二人共同竊盜的過程又交待清
    楚，其證言並無瑕疵，可以採信；被告甲○○既自承與丁○○先後兩次一起去小奇手機行賣筆記型電腦予吳保成，而吳
    保成亦證稱甲○○當時說缺錢用，才要賣自己的電腦云云，
    則被告甲○○如未共同竊盜，何必隱瞞事實，說是自己缺錢
    用才賣自己的電腦之理。此益證明甲○○之辯解與常情有違
    ，顯係卸責之詞，不足採信；且觀以提議行竊之人係甲○○
    ，甲○○並以機車搭載丁○○前往案發現場台大醫院，並擔
    任把風之工作，竊取筆記型電腦之後所變賣之款項，復由甲○○花掉等情，其有與丁○○共同竊盜的犯行，均可認定，
    應依法論科。
二、刑法上之竊盜罪，在場把風，固非實施竊盜罪構成要件之行
    為，但其夥同行竊，如係為自己犯罪之意思而參與，則雖僅
    擔任把風而未實行竊取財物，仍應依共同正犯論科（最高法
    院24年上字第2868號判例意旨參照）。則本案係被告甲○○
    提議行竊，並夥同在場擔任把風之工作，甲○○所犯應已構
    成竊盜罪。核被告丁○○、甲○○所為，均係犯刑法第320
    條第1項之竊盜罪。再被告二人第一次行竊之時間在95年7月
    30日凌晨5時27分，而當日日出時間係凌晨5時20分，有交通
    部中央氣象局印製之95年日出日沒時刻表可考。則被告二人
    就該次犯行，尚不該當於刑法第321條第1項第1款於夜間侵
    入住宅竊盜罪。渠等二人間有犯意聯絡及行為分擔，均為共
    同正犯。被告丁○○曾因竊盜罪經原法院判處有期徒刑6月
    確定，並於95年2月10日執行完畢，此有本院被告前案紀錄
    表在卷可稽，其於5年內故意再犯本件有期徒刑以上之罪，
    為累犯，應依法加重其刑。被告二人各二次行竊，各時間相
    隔三日，被害客體不同，應分論併罰。至於被告丁○○辯稱
    ：請求二罪合併云云，惟刑法第56條業於95年7月1日修正刪
    除連續犯之適用，則被告丁○○之本案二次犯行，均在新法
    修正施行後所為，即難適用舊法之規定，論以連續法，此部
    分其所辯核無可取，附此敘明。
三、原審認被告二人事證明確，予以論罪科刑，固非無見。惟被
    告丁○○係累犯，且係下手行竊之人，原審為何量處被告丁○○之刑度比被告甲○○輕？復未於量刑時說明其理由，即
    有未洽。公訴人指摘原判決量刑過輕為由提起上訴，即屬可
    採，其上訴為有理由。原判決既有可議，即屬無可維持，應
    予撤銷改判。爰審酌被告丁○○、甲○○二人均有多次之竊
    盜罪紀錄，有本院之被告前案紀錄表可考，渠等素行不良，
    丁○○係下手行竊者，而甲○○提議復參與把風，二人分工
    之狀態，及二人犯罪之動機、目的、手段及渠等之智識程度
    ，犯罪所生對被害人財產之損害，且未能賠償被害人之損失
    暨犯罪後之態度丁○○雖於原審坦承，惟於本院審理時，復
    飾詞卸責；而甲○○雖未於本院審理期日到庭，惟其於本院
    準備程序及原審均否認犯行，態度並無悔意等一切情狀，分
    別量處如主文第二項所示之刑。
四、被告甲○○經本院合法傳喚，且無在監、在押紀錄，有被告
    之入出監簡列表可考，其無正當理由不到庭，爰不待其陳述
    ，逕行判決。
據上論斷，應依刑事訴訟法第371條、第369條第1項前段、第364
條、第299條第1項前段，刑法第28條、第320條第1項、第47條第
1項、第51條第5款、刑法施行法第1條之1第1項、第2項，判決如
主文。
本案經檢察官呂文忠到庭執行職務。
中　　華　　民　　國　　96　　年　　7 　　月　　6 　　日
                  刑事第十四庭   審判長法  官   陳志洋
                                       法  官   蔡聰明
                                       法  官   林秀鳳
以上正本證明與原本無異。
不得上訴。
                                       書記官   高士童
中　　華　　民　　國　　96　　年　　7 　　月　　6 　　日
附錄：本案論罪科刑法條全文
刑法第320條第1項
意圖為自己或第三人不法之所有，而竊取他人之動產者，為竊盜
罪，處5年以下有期徒刑、拘役或5百元以下罰金。
